it: Tipo di isolamento: A doppia parete; Isolato; Non isolato; Isolamento sottovuoto; Altro
pt-PT: Tipo de isolamento: Parede dupla; Isolado; Não isolado; Isolado a vácuo; Outro
pt-BR: Tipo de isolamento: Parede dupla; Térmico; Não térmico; Isolado a vácuo; Outro
bg-BG: Тип изолация: Двустенно; Изолирано; Неизолирано; Вакуумно изолирано; Друго
de: Isolierungstyp: Doppelwandig; Wärmegedämmt; Nicht isoliert; Vakuumisoliert; Sonstiges
es: Tipo de aislamiento: Doble cristal; Con aislamiento; Sin aislamiento; Aislamiento al vacío; Otros
fr: Type d’isolation: Double paroi; Isotherme; Non isotherme; Isolation sous vide; Autre
tr: Yalıtım türü: Çift cidarlı; Yalıtımlı; Yalıtımsız; Vakum yalıtımlı; Diğer
zh-TW: 保溫類型: 雙層; 隔熱型; 非隔熱型; 真空隔熱; 其他
lt-LT: Izoliacijos tipas: Dviguba sienelė; Pašiltinta; Be pašiltinimo; Vakuumu izoliuotas; Kita
ro-RO: Tipul de izolație: Cu pereți dubli; Izolat; Neizolat; Izolat cu vid; Altele
th: ประเภทฉนวน: ผนังสองชั้น; หุ้มฉนวน; ไม่ได้หุ้มฉนวน; หุ้มฉนวนสุญญากาศ; อื่นๆ
sl-SI: Vrsta izolacije: Dvostensko; Izolirano; Neizolirano; Vakuumsko izolirano; Druga
vi: Loại cách nhiệt: Hai lớp; Cách nhiệt; Không cách nhiệt; Cách nhiệt chân không; Khác
nb: Isolasjonstype: Med dobbel vegg; Isolert; Ikke-isolert; Vakumisolert; Annet
sv: Isoleringstyp: Dubbelväggad; Isolerad; Oisolerad; Vakuumisolerad; Övrigt
nl: Isolatietype: Dubbelwandig; Met isolatie; Zonder isolatie; Vacuümgeïsoleerd; Overig
hr-HR: Vrsta izolacije: Dvostruka stijenka; Izolirano; Neizolirano; Vakuumska izolacija; Ostalo
fi: Eristystyyppi: Tuplaseinäinen; Eristetty; Eristämätön; Vakuumieristetty; Muu
ja: 断熱の種類: ダブルウォール; 断熱; 非断熱; 真空断熱; その他
ko: 단열 유형: 이중벽; 단열 처리; 비절연; 진공 단열; 기타
cs: Typ izolace: Dvojitá stěna; S izolací; Bez izolace; Vakuově izolované; Jiné
sk-SK: Typ izolácie: Dvojstenná; Izolované; Neizolované; Izolované; Iné
hu: Szigetelés típusa: Dupla falú; Hőszigetelés; Nem szigetelt; Vákuumszigetelés; Egyéb
zh-CN: 保温类型: 双层结构; 隔热; 非隔热; 真空隔热; 其他
pl: Rodzaj izolacji: Podwójna ścianka; Izolowane; Nieizolowane; Z izolacją próżniową; Pozostałe
da: Isoleringstype: Dobbeltvægge; Isoleret; Ikke-isoleret; Vakuumisoleret; Andet
ru: Тип теплоизоляции: С двойными стенками; С термоизоляцией; Без термоизоляции; Вакуумная изоляция; Другое
en: Insulation type: Double-walled; Insulated; Non-insulated; Vacuum-insulated; Other
el: Τύπος μόνωσης: Διπλού τοιχώματος; Με μόνωση; Χωρίς μόνωση; Με μόνωση κενού; Άλλο